# 执行小企业会计准则长投要不要确认商誉

提问人：rual2002cncn 时间：2020-05-21 10:33:07
执行小企业会计准则，长投要不要确认商誉呢？比如小企业A投资非同一控制的B，长投金额大于B净资产公允价值，那么A是只做借：长投 贷：银行 就行，还是说按企业会计准则再编制购买日合并报表确认商誉？
那么小企业既可以执行企业会计准则确认商誉，也可以选择就按小企业会计准则按付出对价确认投资成本？

回答人：chenyiwei
小企业会计准则只要求按照实际投资成本确认长期股权投资，没有对其进行权益法核算、编制合并报表或者确认长期股权投资减值准备的要求。如果小企业管理层选择编制合并报表的，则参考企业会计准则中关于合并报表的规定处理。
小企业可以选择执行企业会计准则，但已执行企业会计准则的小企业，即使符合小企业的标准，也不能再转回小企业会计准则。